【裁判字號】    97,訴,545
【裁判日期】    970918
【裁判案由】    違反槍砲彈藥刀械管制條例
【裁判全文】
臺灣桃園地方法院刑事判決               97年度訴字第545號
公  訴  人  臺灣桃園地方法院檢察署檢察官
被      告  丙○○
選任辯護人  巨克安律師
上列被告因違反槍砲彈藥刀械管制條例案件，經檢察官提起公訴
（97年度偵字第3351號），本院判決如下︰
    主  文
丙○○未經許可，持有具殺傷力之改造玩具手槍，處有期徒刑壹
年陸月，併科罰金新台幣伍萬元，罰金如易服勞役以新台幣壹仟
元折算壹日，緩刑伍年，並於緩刑期間付保護管束。
扣案之具殺傷力之改造玩具手槍壹支（槍枝管制編號0000000000
號，含彈匣壹個）沒收。
    事  實
一、丙○○欲購買具殺傷力之槍枝，於民國96年11月間某日，在
    蔡文樹（由檢察官另案偵辦）之介紹下，由蔡文樹帶領其至
    周健任（由檢察官另案偵辦）位在桃園縣八德市○○○街巴
    黎世家大樓住處附近之洗車場與周健任見面，再由蔡文樹、
    周健任共同駕車（蔡文樹駕駛，搭載周健任）帶領丙○○所
    駕小客車至桃園縣桃園市○○路與中山東路口附近之「華山
    道具行」，周健任叫丙○○先行給付新臺幣（下同）6000元
    ，由周健任進入「華山道具行」購買道具槍（即玩具手槍）
    2 支（均各含彈匣1 個）及子彈6 顆（該等槍彈俱無殺傷力
    ），渠三人再以上開同一駕車方式返回桃園縣八德市○○○
    街巴黎世家大樓附近之洗車場，周健任在路程中已將上開其
    中一支道具槍之槍管換裝土造金屬槍管而成有殺傷力之改造
    玩具手槍（即槍枝管制編號0000000000號之槍枝），丙○○
    在該處支付蔡文樹、周健任12000 元尾款，蔡文樹、周健任
    則將上開二支道具手槍、子彈6 顆交予丙○○。丙○○自斯
    時起即持有該等槍彈，並將之置於車號Q6-9177 號自小客車
    內駕駛座與副駕駛座中間之CD音響主機夾層下方內。嗣丙○
    ○於97年1 月22日凌晨3 時50分，駕駛Q6-9177 號自小客車
    ，搭載友人王鎮益、游宏凱、蔡鎮隆，行經桃園縣桃園市○
    ○路70之1 號前時，為警盤查，警方在目視可及範圍內目擊
    駕駛座上有第三級毒品愷他命粉末，又在方向盤上隔熱墊內
    發現吸食愷他命之盤子，警方徵得丙○○同意實施搜索，又
    在駕駛座腳踏板扣得毒品2 小包（共18顆，其中17顆含第二
    級毒品MDMA成分，其中1 顆含第三級毒品Nimetazepam 成分
    ，此部分業據本院桃園簡易庭於97年6 月9 日以97年度桃簡
    字第1627號判處持有第二級毒品罪拘役50日在案），又於副
    駕駛座腳踏墊上之面紙盒內發現上開未經改造而不具殺傷力
    之道具手槍1 支，在上開駕駛座與副駕駛座中間之CD音響主
    機夾層下方內扣得上開經改造而有殺傷力之道具手槍1 支，
    在CD音響下方置物盒內發現上開無殺傷力之子彈6 顆，又在
    丙○○身上夾克內扣得愷他命1 大包（內有已分裝成每包約
    毛重1 公克之愷他命15小包）。
二、丙○○遭查獲後，於偵查中對於上開犯罪過程自白，又透過
    友人向擔任內政部警政署刑事警察局偵查正之甲○○表示其
    可以交代槍彈來源，嗣警方約丙○○在桃園縣警察局製作檢
    舉筆錄，丙○○在該筆錄中供承其向綽號阿樹、小周之人購
    買槍彈之經過，並指出其二人之大概位置，經警方調出蔡文
    樹、周健任之資料供丙○○指認，丙○○指認無訛，警方經
    臺灣桃園地方法院檢察署向本院申請核發通訊監察書，進而
    依通訊監察所得、丙○○上開檢舉筆錄、至台灣新店戒治所
    借訊周健任之筆錄，在葉文樹家門口前面天花板上方查扣槍
    枝半成品及子彈，因而破獲蔡文樹、周健任涉嫌共同改造並
    販賣玩具手槍之犯行，又依蔡文樹、周健任之供述，續行追
    查監控蔡文樹、周健任所換裝槍管之改造槍管之工廠中。
三、案經桃園縣警察局移送臺灣桃園地方法院檢察署檢察官偵查
    起訴。
    理  由
一、訊據被告丙○○對於上開事實坦承不諱，上開扣案槍枝，經
    送請內政部警政署刑事警察局鑑驗，該局認扣案槍枝中之槍
    枝管制編號0000000000號之槍枝係改造手槍，該手槍由仿FN
    廠1910型半自動手槍製造之槍枝，換裝土造金屬槍管而成，
    擊發功能正常，可供擊發適用子彈使用，認具殺傷力；另1
    枝扣案槍枝（槍制管制編號0000000000號）及子彈6 顆則均
    無殺傷力，有該局97年2 月18日刑鑑字第0970019187號鑑定
    書1 份附卷可稽，是以，本案事證明確，被告犯行足堪認定
    。再查，被告丙○○遭查獲後，於警訊及偵查中對於上開犯
    罪過程自白，又透過友人向擔任內政部警政署刑事警察局偵
    查正之甲○○表示其可以交代槍彈來源，嗣警方約丙○○在
    桃園縣警察局製作檢舉筆錄，丙○○在該筆錄中供承其向綽
    號阿樹、小周之人購買槍彈之經過，並指出其二人之大概位
    置，經警方調出蔡文樹、周健任之資料供丙○○指認，丙○
    ○指認無訛，警方經臺灣桃園地方法院檢察署向本院申請核
    發通訊監察書，進而依通訊監察所得、丙○○上開檢舉筆錄
    、至台灣新店戒治所借訊周健任之筆錄，在葉文樹家門口前
    面天花板上方查扣槍枝半成品及子彈，因而破獲蔡文樹、周
    健任涉嫌共同改造並販賣玩具手槍之犯行，又依蔡文樹、周
    健任之供述，續行追查監控蔡文樹、周健任所換裝槍管之改
    造槍管之工廠中，此等過程業據證人甲○○及桃園縣警察局
    刑警大隊小隊長乙○○於本院證述甚詳，是被告行為自符槍
    砲彈藥刀械管制條例第18條第4 項所定，於偵查中自白，並
    供述全部槍彈之來源，因而查獲之要件，併此敘明。
二、核被告所為，係犯槍砲彈藥刀械管制條例第8條第4項之未經
    許可持有具殺傷力槍枝罪。被告犯後符合槍砲彈藥刀械管制
    條例第18條第4 項所定要件，已如前述，自應依該條項之規
    定減輕其刑。爰審酌被告持有之槍彈之屬性、持有該物品對
    社會之危害性、被告犯後態度尚佳等一切情狀，量處如主文
    所示之刑，並對宣告罰金刑部分諭知易服勞役之折算標準，
    被告未曾因故意犯罪受有期徒刑以上刑之宣告，此有臺灣高
    等法院被告前案紀錄表1 份可憑，其為在學學生，犯後自白
    犯行，且供出槍枝來源而查獲上手，甚有悔意，經此刑之宣
    告，當知所警惕而無再犯之虞，宣告之刑以暫不執行為適當
    ，併予宣告緩刑5 年，以啟自新，另依刑法第93條第1 項之
    規定宣告被告應於緩刑期間內付保護管束。扣案之具殺傷力
    之改造玩具手槍1 支（槍枝管制編號0000000000號，含彈匣
    1 個），為違禁物，應依刑法第38 條 第1 項第1 款之規定
    宣告沒收。
據上論斷，應依刑事訴訟法第299 條第1 項前段，槍砲彈藥刀械
管制條例第8 條第4 項、第18條第4 項，刑法第11條前段、第42
條第3 項、第74條第1 項第1 款、第93條第1 項、第38條第1 項
第1 款，判決如主文。
本案經檢察官黃怡菁到庭執行職務
中    華    民    國    97    年    9     月    18    日
                  刑事第三庭審判長法  官  謝順輝
                                  法  官  陳振嘉
                                  法  官  曾雨明
以上正本證明與原本無異。
如不服本判決，應於判決送達後10日內向本院提出上訴狀（應附
繕本），其未敘述上訴理由者，應於上訴期間屆滿後20日內補提
理由書狀於本院，上訴於臺灣高等法院。
                                  書記官  施春祝
中    華    民    國    97    年    9     月    18    日
所犯法條：
槍砲彈藥刀械管制條例第8 條第4項
未經許可，持有、寄藏或意圖販賣而陳列第 1 項所列槍枝者，處
 3 年以上10年以下有期徒刑，併科新臺幣700 萬元以下罰金。
第 1 項至第 3 項之未遂犯罰之。


司法院資訊處製作；財團法人民間司法改革基金會備份。
